【裁判字號】    95,訴,137
【裁判日期】    950802
【裁判案由】    確認行政處分無效
【裁判全文】
臺中高等行政法院裁定
                                     95年度訴字第00137號
                              .
原      告  鴻輝預拌混凝土股份有限公司
代  表  人  甲○○
被      告  財政部臺灣省中區國稅局
代  表  人  乙○○
訴訟代理人  丙○○
上列當事人間因確認行政處分無效事件，原告提起行政訴訟，本
院裁定如下：
    主  文
原告之訴駁回。
訴訟費用由原告負擔。
    理  由
一、按「原告之訴，有訴訟標的為確定判決或和解之效力所及者
    ，行政法院應以裁定駁回之。」行政訴訟法第107條第1項第
    9款定有明文。
二、本件原告聲明求為判決確認原處分（即台中縣稅捐稽徵處82
    年5月18日82中縣稅法字第28723號）無效，其陳述意旨略稱
    ：依台中縣稅捐稽徵處（營業稅業務承受機關為被告）處分
    書內適用法條及應處罰鍰欄，沒有依營業稅法第43條、第51
    條核定原告銷售額，違反營業稅法第43條、第51條之規定，
    且處分書漏引營業稅法第43條之規定，原先查處時被告沒有
    核定原告79、80年銷售額，該行政處分應屬無效，爰請求確
    認原處分無效云云。
三、經查，原告前就同一處分，曾提起訴願及行政訴訟請求撤銷
    ，經改制前行政法院83年度判字第1792號判決駁回其訴，而
    確定在案，有該判決書附卷可稽。茲原告復就該已確定之撤
    銷訴訟，另行提起本件確認訴訟。惟按87年12月28日修正89
    年7月1日施行前之行政訴訟法，關於訴訟種類，僅規定撤銷
    訴訟一種，而無確認訴訟。人民就行政機關違法之行政處分
    （包含無效之行政處分）有所爭執而提起行政訴訟，僅得提
    起撤銷訴訟，惟其內容實已包含就得撤銷及無效行政處分予
    以撤銷之請求，行政法院於為裁判時已就行政處分之得撤銷
    及無效之違法性予以審查。故行政訴訟茍經行政法院判決確
    定，為其訴訟標的對象之行政處分得撤銷及無效之違法性，
    即為確定判決效力所及，依行政訴訟法第107條第1項第9款
    規定，人民自不得再就同一行政處分提起撤銷訴訟或確認行
    政處分無效訴訟。準此，本件訴訟標的已為前開改制前行政
    法院83年度判字第1792號確定判決效力所及。原告復提起本
    件確認訴訟，依上開說明，其訴為不合法，應予駁回。
四、依行政訴訟法第107條第1項第9款、第104條、民事訴訟法第
    95條、第78條，裁定如主文。
中    華    民    國    95    年     8    月    2     日
                第三庭審判長法  官   沈  應  南
                            法  官   許  金  釵
                            法  官   林  秋  華
以上正本證明與原本無異。
如不服本裁定，應於裁定送達後10日內以書狀敘明理由，經本院
向最高行政法院提起抗告（須依對造人數附具繕本）；並應預繳
送達用雙掛號郵票390元（34元及5元郵票各10份)。
中    華    民    國    95    年     8    月    2     日
                            書記官   黃  靜  華


司法院資訊處製作；財團法人民間司法改革基金會備份。
